臺灣彰化地方法院刑事判決　　　　　　　　　　　　九十三年度訴字第一二七六號
　　公　訴　人　臺灣彰化地方法院檢察署檢察官　文股
　　被　　　告　甲○○
右列被告因違反毒品危害防制條例案件，經檢察官提起公訴（九十三年度毒偵字第二
八四四號）及併案審理（九十三年度毒偵字第三三六六號、第四三八五號），本院依
刑事訴訟法第二百七十三條之一第一項之規定，裁定改用簡式審判程序判決如左：
    主  文
甲○○連續施用第壹級毒品，處有期徒刑壹年，扣案之海洛因拾包（已送驗之捌包合
計淨重貳點陸伍公克，另有包裝袋捌個；另未送驗之貳包合計毛重零點玖公克，含包
裝袋貳個）均沒收銷燬之；又連續施用第貳級毒品，處有期徒刑柒月，扣案之安非他
命肆包（合計毛重參點壹公克，含包裝袋肆個）均沒收銷燬之；主刑部分，應執行有
期徒刑壹年陸月。
    事  實
一、甲○○於民國九十年間因違反毒品危害防制條例案件，經本院裁定送觀察、勒戒
    後，認為無繼續施用毒品之傾向，於九十一年十月二十三日觀察、勒戒執行完畢
    出所後，由臺灣彰化地方法院檢察署檢察官於同日，以九十一年度毒偵緝字第三
    一二號為不起訴處分確定。詎其仍不知悔改，復基於施用第一級毒品海洛因之概
    括犯意，自九十三年六月五日起，至同年十二月二日早上七時許（起訴書載為自
    九十三年六月間某日起，至同年八月十一日晚上二十二時許止），在其位於彰化
    縣員林鎮○○里○○路○段一○八號之居所處對面之鐵皮屋內以及位在彰化縣員
    林鎮○○路上之『如豪遊戲場』等處，以將海洛因摻入香煙內點燃吸食之方式，
    連續施用第一級毒品海洛因多次，平均一天施用一次；其又另基於施用第二級毒
    品安非他命之概括犯意，自九十二年十一月中旬起，至同年十二月二日早上七時
    許止（起訴書載為自九十三年六月間某日起，至同年八月十一日晚上二十二時許
    止），在其位於彰化縣員林鎮○○里○○路○段一○八號之居所處對面之鐵皮屋
    內以及位在彰化縣員林鎮○○路上之『如豪遊戲場』等處，以使用鋁箔紙、玻璃
    管（該鋁箔紙及玻璃管已據甲○○丟棄而滅失）加熱之方式，連續施用第二級毒
    品安非他命多次，平均每四日施用一次，嗣先為警於九十三年八月十三日下午十
    五時許，在其上開居所處為警查獲，並扣得第一級毒品海洛因五包（合計淨重○
    ‧五八公克）及第二級毒品安非他命二包（合計毛重一‧五公克）；又於九十三
    年九月十日上午十時三十五分許，為警在其開居所處對面之鐵皮屋內查獲，並扣
    得第一級毒品海洛因三包（合計淨重二‧○七公克）及第二級毒品安非他命二包
    （合計毛重一‧六公克）；復於九十三年十一月十三日，在其居所處二樓房間內
    為警查獲，並扣得第一級毒品海洛因二包（合計毛重○‧九公克）；後被告因本
    案逃匿，經本院於九十三年十二月三日以九十三年彰院鳴緝字第五三五號發布通
    緝，嗣於同日十四時三十分許，在其前開居所處為警緝獲，始知上情。
二、案經彰化縣警察局員林分局報告臺灣彰化地方法院檢察署檢察官偵查起訴及併案
    審理。
    理  由
一、訊據被告甲○○對其前揭連續施用第一級、第二級毒品之犯罪事實均坦白承認，
    且其為警查獲及緝獲時，分採經警採集其尿液送驗，結果確呈嗎啡及甲基安非他
    命陽性反應、鴉片類及安非他命類陽性反應，此分別有彰化縣衛生局煙毒尿液檢
    驗成績書三紙及詮昕科技股份有限公司所出具之濫用藥物尿液檢驗報告書一紙附
    卷可稽，另有海洛因十包（已送驗之八包合計淨重二‧六五公克，另未送驗之二
    包合計毛重○‧九公克）及安非他命四包（合計毛重三‧一公克）扣案可相佐證
    ；而扣案之海洛因十包，其中八包經送法務部調查局鑑驗後，已確認其為海洛因
    無誤，有該局出具之鑑定通知書二紙在卷可考；此外，復有刑案資料查註紀錄表
    、全國施用毒品案件紀錄表及前開臺灣彰化地方法院檢察署九十一年度毒偵緝字
    第三一二號不起訴處分書各一份附卷為憑，足認其自白與事實相符而得採信，是
    被告犯行堪予認定，應依法予以論科。
二、核被告甲○○所為，係犯毒品危害防制條例第十條第一項、第二項之施用第一級
    、第二級毒品罪。其施用毒品前、後持有毒品之行為，已為其施用毒品犯行所吸
    收，不另論處。又其先後多次施用第一級毒品海洛因及第二級毒品安非他命之犯
    行，均時間緊接、所犯構成要件相同，顯皆係基於概括犯意為之，均應依連續犯
    之規定論以一罪，並各依法加重其刑；公訴人雖僅就被告自九十三年六月間某日
    起，至同年八月十一日晚上二十二時許止之犯行予以起訴，惟其前、後未經起訴
    之施用毒品犯行，除已據臺灣彰化地方法院檢察署檢察官聲請併案審理外，因此
    未據起訴之犯行部分，與本件起訴有罪部分具有連續犯之裁判上一罪關係，本院
    自得併予審理。其所犯二罪間，犯意各別、行為互殊，應分別論罰。爰審酌被告
    犯罪之動機、目的、方法、手段、所生危害，其因施用毒品，經本院裁定送觀察
    、勒戒後，認為無繼續施用毒品之傾向，由臺灣彰化地方法院檢察署檢察官為不
    起訴處分後，卻仍未能改過遷善，其施用毒品期間共為警查獲三次，惟經警將之
    斥回後，仍不知警愓，復一再施用毒品，顯係欠缺欠除毒癮之決心，及其犯後對
    其犯行坦白承認，態度尚稱良好等一切情狀，分別量處如主文所示之刑，並定其
    應執行之刑，以示懲儆。至扣案之海洛因十包（已送驗之八包合計淨重二‧六五
    公克，另未送驗之二包合計毛重○‧九公克）及安非他命四包（合計毛重三‧一
    公克）係毒品，自應依同條例第十八條第一項前段之規定宣告沒收並諭知銷燬；
    至被告施用第二級毒品安非他命所用之鋁箔紙及玻璃管，業已為被告丟棄而滅失
    ，本院自無從併予宣告沒收，附此敘明。
三、據上論斷，應依刑事訴訟法第二百七十三條之一第一項、第二百九十九條第一項
    前段，毒品危害防制條例第十條第一項、第二項、第十八條第一項前段，刑法第
    十一條前段、第五十六條、第五十一條第五款，判決如主文。
本案經檢察官林裕斌到庭執行職務。
中    華    民    國    九十三    年      十二      月      十六        日
                              臺灣彰化地方法院刑事第一庭
                                  法      官  葛  永  輝
右正本證明與原本無異。
如不服本判決，應於判決送達後十日內向本院提出上訴狀( 須附繕本 )。
                                  法院書記官  施  惠  卿
中    華    民    國    九十三    年      十二      月      十七        日
毒品危害防制條例第十條
施用第一級毒品者，處六月以上五年以下有期徒刑。
施用第二級毒品者，處三年以下有期徒刑。
